【裁判字號】    97,聲,4
【裁判日期】    970320
【裁判案由】    選任檢查人
【裁判全文】
臺灣高雄地方法院民事裁定                 97年度聲字第4號
聲  請  人  甲○○
代  理  人  蔡建賢律師
相  對  人  昌陽汽車有限公司
法定代理人  乙○○
上列聲請人聲請選任檢查人事件，本院裁定如下：
    主  文
指定曾季國會計師為昌陽汽車有限公司之檢查人。
聲請程序費用新台幣壹仟元由相對人負擔。
    理  由
一、按有限公司繼續一年以上，持有已發行股份總數百分之三以
    上之股東，得聲請法院選派檢查人，檢查公司業務帳目及財
    產情形，公司法第110 條第3 項準用同法第245 條第1 項定
    有明文。又公司法第245 條第1 項所定聲請選派檢查人之規
    定，除具備繼續一年以上持有已發行股份總數百分之三之股
    東之要件外，別無其他資格之限制（最高法院86年度台抗字
    第108 號裁定要旨參照）。
二、本件聲請意旨略以：聲請人為相對人昌陽汽車有限公司（下
    稱相對人公司）之股東及董事，持有相對人公司股權新台幣
    （下同）4,209,000 元，並相對人公司總資本額1830萬元，
    聲請人持有相對人公司股份總數為18300 分之4209，即持股
    已達百分之3 以上之股東，並已繼續持有該等股份1 年以上
    。相對人公司僅於民國96年9 月22日交付95年度會計帳冊，
    未依法交付94年度之會計帳冊供聲請人閱覽及承認，且會計
    財務係具連續性，相對人公司94年度會計帳冊未經股東承認
    ，則依該年度會計帳冊製作之95年度會計帳冊自不合法，況
    該95年度會計帳冊亦存有營業費用成本過高等不合理情形，
    而有選派檢查人檢查相對人公司財務帳目之必要。爰依公司
    法第245 條第1 項規定，聲請選派會計師為檢查人，以檢查
    相對人公司94年度及95年度財務帳目及財產。並提出相對人
    公司變更登記表1 份、股東會議通知1 紙、股東會議記錄1
    份等件為證。
三、經查：本件聲請人為相對人公司繼續1 年以上，持有已發行
    股份總數百分之3 以上股東之事實，業據相對人提出相對人
    公司變更登記表1 份為證，經核閱無誤，並為相對人公司所
    不爭執，是聲請人既符合公司法第110 條第3 項準用同法第
    245 條第1 項規定之要件，參酌最高法院上揭裁定意旨，自
    應裁定准許其選派檢查人之聲請。又經本院函請高雄市會計
    師公會推薦會計師以為本件之檢查人，函覆推薦曾季國會計
    師擔任，有高雄市會計師公會97年3 月7 日高會字第970043
    號函附卷可稽，是本件選派曾季國會計師（地址：高雄市○
    ○區○○街189 號，電話：（07）0000000）為檢查人。
四、依非訟事件法第21條第2 項、第24條第1 項，民事訴訟法第
    95條、第78條，裁定如主文。
中    華    民    國    97    年    3     月    20    日
                  民事第六庭  法  官  洪榮家
正本係照原本作成。
如對本裁定，抗告須於裁定送達後10日內向本院提出抗告狀，並
繳納裁判費新台幣1,000元。
中    華    民    國    97    年    3     月    20    日
                              書記官  王紀芸


司法院資訊處製作；財團法人民間司法改革基金會備份。
